臺灣桃園地方法院刑事裁定　
111年度聲字第1041號
聲  請  人  臺灣桃園地方檢察署檢察官
受  刑  人  張明祥



上列聲請人因受刑人數罪併罰有二裁判以上，聲請定其應執行之
刑（111年度執聲字第621號），本院裁定如下：
    主  文
張明祥所犯如附表所示之罪，所處如附表所示之刑，應執行有期
徒刑參年陸月。
    理  由
一、聲請意旨略以：受刑人張明祥因犯竊盜等案件，先後經判決
    確定如附表，經受刑人聲請，應依刑法第53條、第51條第5
    款及第50條第2項定其應執行之刑，爰依刑事訴訟法第477條
    第1項聲請裁定等語。
二、按裁判確定前犯數罪者，併合處罰之。但有下列情形之一者
    ，不在此限：一、得易科罰金之罪與不得易科罰金之罪。二
    、得易科罰金之罪與不得易服社會勞動之罪。三、得易服社
    會勞動之罪與不得易科罰金之罪。四、得易服社會勞動之罪
    與不得易服社會勞動之罪。前項但書情形，受刑人請求檢察
    官聲請定應執行刑者，依第51條規定定之；數罪併罰，有二
    裁判以上者，依第51條之規定，定其應執行之刑；又數罪併
    罰，分別宣告其罪之刑，宣告多數有期徒刑者，於各刑中之
    最長期以上，各刑合併之刑期以下，定其刑期，但不得逾30
    年，刑法第50條、同法第53條及第51條第5款分別定有明文
    。另有二裁判以上，經定其執行刑後，又與其他裁判併合更
    定其執行刑者，前定之執行刑當然失效，仍應以原來宣告之
    數個刑罰計算，而不以當時該數罪所定應執行刑為計算之基
    準；而上開更定之應執行刑，不應比前定之應執行刑加計其
    他裁判所處刑期後為重，否則即與法律秩序理念及法律目的
    內部界限有違，難認適法，此有最高法院57年度台抗字第19
    8號、93年度台非字第192號裁定意旨可資參照。又行為人所
    犯為數罪併罰，其中一罪雖得易科罰金，但因與不得易科之
    他罪合併處罰之結果，於定執行刑時，祇須將各罪之刑合併
    裁量，不得易科罰金合併執行，亦有司法院釋字第144號解
    釋意旨得以參照。
三、經查：
（一）受刑人張明祥所犯如附表所示之罪，先後經如附表所示之
      法院判處如附表所示之刑，並均確定在案，且本院復為最
      後事實審法院等情，有各該判決書及臺灣高等法院被告前
      案紀錄表在卷可稽。又受刑人所犯如附表編號1所示之罪
      ，其判決確定日期為民國109年9月22日，而如附表編號2
      至8所示之罪，其犯罪日期係於上開判決確定日期之前，
      符合併合處罰之規定。而受刑人所犯如附表編號1、2、4
      、6、7所示，為得易科罰金之罪，如附表編號3、5、8所
      示，為不得易科罰金之罪，依刑法第50條第1項但書第1 
      款之規定，固不得併合處罰，惟本件係檢察官依受刑人請
      求聲請定其應執行之刑，此有臺灣桃園地方檢察署依102 
      年1月23日修正之刑法第50條調查受刑人是否聲請定應執
      行刑調查表乙份附卷可考（見臺灣桃園地方檢察署111年
      度執聲字第621號卷第5頁），是檢察官聲請定其應執行之
      刑，於法並無不合，應予准許。
（二）本院審酌受刑人所犯如附表所示之罪，為竊盜及搶奪等案
      件類型，責任非難重複程度較高，且犯罪時間相距甚近，
      暨其所犯各罪所反映之受刑人之人格特性、對受刑人施以
      矯正之必要性、犯罪預防等情狀，為整體非難之評價，定
      其應執行之刑。受刑人所犯如附表編號1、2、4、6、7所
      示之罪雖得易科罰金，但因與如附表編號3、5、8所示不
      得易科罰金之罪合併處罰之結果，揆諸上開解釋意旨，本
      院於定執行刑時，自不得諭知易科罰金之折算標準，併此
      敘明。
四、依刑事訴訟法第477條第1項，裁定如主文。
中　　華　　民　　國　　111 　年　　4 　　月　　22　　日
                  刑事第八庭    法  官  郭書綺
以上正本證明與原本無異。
如不服本裁定，應於裁定送達後5 日內向本院提出抗告狀。
　　　　　　　　　　　　　　　  書記官　蔡忠晏
中　　華　　民　　國　　111 　年　　4 　　月　　22　　日
附表：

 編          號            1            2            3  罪          名  竊盜 竊盜 竊盜  宣    告    刑  有期徒刑6月，如易科罰金，以新臺幣1,000元折算1日 有期徒刑6月，如易科罰金，以新臺幣1,000元折算1日 有期徒刑9月  犯  罪  日  期  109年3月21日 109年1月22日 109年8月3日、109年8月16日 偵查（自訴）機關 年度案號  桃園地檢109年度偵字第16547號 桃園地檢109年度偵字第5754號 新北地檢109年度偵字第40239號 最  後  事實審 法    院        桃園地院 桃園地院 新北地院  案    號 109年度桃簡字第1926號 109年度簡上字第304號 109年度審易字第2794號  判決日期 109年8月11日 109年10月28日 110年1月29日 確  定  判  決 法    院        桃園地院 桃園地院 新北地院  案    號 109年度桃簡字第1926號 109年度簡上字第304號 109年度審易字第2794號  判    決 確定日期 109年9月22日 109年10月28日 110年3月10日      備  註  桃園地檢109年度執字第16754號 桃園地檢109年度執字第19900號 新北地檢110年度執字第4280號   編號1至3經新北地方法院以110年度聲字第1880號裁定定應執行有期徒刑1年7月   


 編          號  4 5 6  罪          名  竊盜 搶奪 竊盜  宣    告    刑  有期徒刑5月，如易科罰金，以新臺幣1,000元折算1日（共2罪） 有期徒刑8月 有期徒刑3月，如易科罰金，以新臺幣1,000元折算1日  犯  罪  日  期  109年7月31日 109年7月31日 109年7月24日 偵查（自訴）機關 年度案號  新北地檢109年度偵字第30790號 新北地檢109年度偵字第30790號 桃園地檢109年度偵字第34472號 最  後  事實審 法    院        新北地院        新北地院        桃園地院  案    號 110年度審訴字第111號 110年度審訴字第111號 110年度桃簡字第162號  判決日期 110年4月29日 110年4月29日 110年9月11日 確  定  判  決 法    院        新北地院        新北地院        桃園地院  案    號 110年度審訴字第111號 110年度審訴字第111號 110年度桃簡字第162號  判    決 確定日期 110年6月1日 110年6月1日 110年10月19日      備  註  新北地檢111年度執字第93號 新北地檢111年度執字第94號 桃園地檢110年度執字第12132號     編號6至7經本院以110年度桃簡字第162號判決定應執行有期徒刑4月，如易科罰金，以新臺幣1,000元折算1日 

 編          號  7 8  罪          名  竊盜 竊盜  宣    告    刑  有期徒刑3月，如易科罰金，以新臺幣1,000元折算1日 有期徒刑7月  犯  罪  日  期  109年7月24日 109年6月19日 偵查（自訴）機關 年度案號  桃園地檢109年度偵字第34472號 桃園地檢109年度偵字第26437號 最  後  事實審 法    院 桃園地院 桃園地院  案    號 110年度桃簡字第162號 110年度審易字第1186號  判決日期 110年9月11日 110年12月2日 確  定  判  決 法    院 桃園地院 桃園地院  案    號 110年度桃簡字第162號 110年度審易字第1186號  判    決 確定日期 110年10月19日 111年1月4日      備  註  桃園地檢110年度執字第12132號 桃園地檢111年度執字第1405號   編號6至7經本院以110年度桃簡字第162號判決定應執行有期徒刑4月，如易科罰金，以新臺幣1,000元折算1日